# 处置子公司后合并报表现金流附表问题

提问人：fangzheyu 时间：2012-12-02 18:37:32
处置子公司后合并报表的现金流附表中的存货的减少、经营性应收应付的的变动是否包括因处置子公司减少或增减变动的金额。正常存货的减少属于经营活动，但如当年母公司处置了子公司，合并报表中处置日子公司账面存货的减少显然不属于经营活动，请问该部分在附表中如何列示？

回答人：chenyiwei
因合并范围变动导致存货、经营性应收应付项目等在合并报表层面的变动，都应当从对应的“存货减少”、“经营性应收项目减少”、“经营性应付项目增加”等项目中剔除。这种情况不视为由经营活动导致的变动。